

PERFIL

Mi nombre es Brian Galeano, tengo 26 años y soy estudiante de la carrera de Tecnicatura en programación. Me encuentro en la búsqueda de un puesto como desarrollador trainee. Puedo destacar mi capacidad resolutiva, mi confiabilidad, y capacidad de aprendizaje.

PERSONAL

DIRECCIÓN: Félix Frías 3219, Don Torcuato.

FECHA DE NACIMIENTO: 03/10/1997

TELÉFONO: 11-6171-5424

SITIO WEB:

https://cobygaleano.github.io/MyFirst Web/

LINKEDIN:

https://www.linkedin.com/in/briangaleano-8786121b2/

CORREO:

briang._@hotmail.com

IDIOMAS

Español – Nativo Inglés – Intermedio

AFICIONES

Videojuegos Electrónica Música

BRIAN GALEANO

Técnico en Programación

EDUCACIÓN:

[Universidad Tecnológica Nacional – FRGP]

Noviembre 2021 – [Cursando Actualmente]

[Lenguaje de programación: C/C++/C#/SQL]

[Instituto General Pacheco]

Marzo 2021 - [Diciembre 2015]
[Bachiller en Ciencias Naturales]

EXPERIENCIA LABORAL

[Logística "LionXpress"]

Junio 2019 - Enero 2020

Bogotá 1336, Martínez

Operario de depósito - Picking, carga y descarga de productos, paletizado de las mismas, armado de recorrido.

[Falabella S.A]

Noviembre 2020 - Marzo 2021.

Paraná 3745, Martínez

Cajero polivalente - Atención al cliente, arqueo de caja, acomodador, cajero, reposición.

[Hipermercado Carrefour]

Abril 2021 - Julio 2021.

Bernardo de Irigoyen 2647, San Isidro

Cajero - Atención al cliente, cajero.

[Electro Zafiro SRL]

Septiembre 2021 - Actualidad.

Patagonia 19, General Pacheco

Vendedor. Repositor - Atención al público, reposición de mercadería, control de stock, control de depósito, recepción de proveedores.

HABILIDADES

